臺灣士林地方法院民事裁定
111年度抗字第147號
抗   告   人  好口杯股份有限公司

兼法定代理人  徐國瑞


相   對  人  合迪股份有限公司

法 定代理人  陳鳳龍  


上列當事人間聲請本票裁定事件，抗告人對於中華民國111年5月
16日本院111年度司票字第5114號裁定提起抗告，本院裁定如下
：
    主  文
抗告駁回。
抗告程序費用新臺幣壹仟元由抗告人連帶負擔。
    理  由
一、按執票人向本票發票人行使追索權時，得聲請法院裁定後強
    制執行，票據法第123條定有明文。又本票執票人，依票據
    法第123條規定，聲請法院裁定許可對發票人強制執行，係
    屬非訟事件，此項聲請之裁定，及抗告法院之裁定，僅依非
    訟事件程序，以審查強制執行許可與否，並無確定實體上法
    律關係存否之效力，如發票人就票據債務之存否有爭執時，
    應由發票人提起確認之訴，以資解決（最高法院57年度台抗
    字第76號裁定意旨參照）。
二、抗告意旨略以：抗告人徐國瑞僅係以好口杯股份有限公司（
    下稱好口杯公司）法定代理人之身分在本票上簽名，並無共
    同發票之意，徐國瑞既非發票人，自無庸負共同發票人之責
    任，且相對人並未向抗告人為付款提示之行為，原裁定准許
    相對人強制執行之聲請，實非適法，爰提起本件抗告，請求
    廢棄原裁定，駁回相對人在原審之聲請等語。
三、經查：
  ㈠本件相對人主張其執有抗告人於民國110年6月18日所共同簽
    發之面額新臺幣（下同）251萬元、受款人為相對人、到期
    日111年4月1日，利息自到期日起按年息16%計付，並免除作
    成拒絕證書之本票1紙（下稱系爭本票），經相對人屆期提
    示仍餘2,163,200元未獲付款，依票據法第123條聲請裁定許
    可強制執行等情，已據其提出與所述相符之系爭本票為證，
    原裁定從形式審查認其聲請合於首揭法條規定，予以准許，
    並無不合。
  ㈡至於徐國瑞雖主張其僅係以好口杯公司之法定代理人身分簽
    名於系爭本票上，並未共同簽發系爭本票云云。惟觀之系爭
    本票發票人欄共有兩個欄位完成簽名及蓋章，其中一欄由徐
    國瑞簽名並蓋用好口杯公司之大、小章；另一欄則由徐國瑞
    個人簽名，並蓋用徐國瑞本人之印章（見原審卷第10頁），
    堪認徐國瑞除代表好口杯公司簽名、蓋章於其中一發票人欄
    外，尚以本人為共同發票人身分而在另一發票人欄簽名、蓋
    章，故徐國瑞此部分抗辯，即非可採。
　㈢又抗告人固主張相對人未提示系爭本票請求付款云云。然查
    系爭本票既載明免除作成拒絕證書，則相對人聲請裁定准予
    強制執行時，自無庸提出已為付款提示之證據。且本件聲請
    為非訟事件，原審依非訟事件程序，就系爭本票形式上之要
    件是否具備予以審查即為已足，抗告人主張相對人未提示系
    爭本票，依票據法第124條準用第95條但書規定，應由抗告
    人負舉證之責，此關係相對人得否行使追索權，係屬實體問
    題，依首揭裁定意旨，應由抗告人另行提起訴訟，以資解決
    。因此，抗告人仍以前詞指摘原裁定不當，求予廢棄，為無
    理由，應予駁回。
四、依非訟事件法第46條、第21條第2項、第24條第1項，民事訴
    訟法第495條之1第1項、第449條第1項、第78條、第85條第2
    項，裁定如主文。
中    華    民    國    111   年    7    月     8    日
                  民事第二庭  法 官  蘇錦秀
以上正本係照原本作成。
如不服本裁定，僅得於收受本裁定正本送達後10日內，以適用法
規顯有錯誤為理由，向本院提出再抗告狀（須按他造當事人之人
數附繕本及繳納再抗告裁判費新臺幣1,000元）。再抗告時應提
出委任律師或具有律師資格之人之委任狀；委任有律師資格者，
另應附具律師資格證書及釋明委任人與受任人間有民事訴訟法第
466條之1第1項但書或第2項所定關係之釋明文書影本。
中    華    民    國    111   年    7    月      8    日
                              書記官 詹欣樺